# 求助版主及各位大神，关于企业合并的问题

提问人：aytx2 时间：2020-08-13 15:33:06
A公司为上市公司B公司的控股股东，其于 2019 年 3 月剥离资产（包括固定资产、无形资产、土地使用权），用资产出资方式成立一家全资子公司C，上述资产的账面价值为2.2亿元，以评估价值为基础确认的协议价格为3.1亿元。
同年 12 月，B公司通过现金方式从控股股东A公司取得C公司全部股权，经评估确认的股权收购价格为 4 亿元。
问题 1 ：A公司成立子公司C时，其个别财务报表长期股权投资入账价值是3.1亿元还是2.2亿元？合并财务报表资产是3.1亿还是2.2亿元
问题 2 ：上市公司B同一控制下控股合并C公司，其个别财务报表长期股权投资为3.1亿元还是2.2亿元？合并财务表资产是3.1亿元还是2.2.？
感谢感谢{:handshake:}

回答人：chenyiwei
1 、A公司成立子公司C时，其个别财务报表长期股权投资入账价值应为投出资产的原账面价值2.2亿元，到后续将C的股权处置给B时，再在个别报表层面确认处置损益。
2 、上市公司B同一控制下控股合并C公司，应按C净资产在A合并报表层面的账面价值（2.2亿元）作为合并成本，与所支付的收购款 4 亿元之间的差额调整资本公积。

提问人：aytx2 时间：2020-08-17 11:02:00
感谢陈版主，追加一问：企业会计准则规定两种取得长期股权投资的方式，一种是企业合并；另一种是企业合并以外的其他方式。像剥离资产成立子公司这种应该属于企业合并以外的方式吧，不是应该类似联营合营的方式按照公允价值入账，然后在合并报表再调整成账面价值吗？如果按照账面价值确认长期股权投资成本，会不会出现出资不实的问题？

回答人：chenyiwei
属于企业合并以外的方式（非货币性资产交换）。